臺灣臺中地方法院交通事件裁定　　　　　96年度交聲字第31號
原處分機關　交通部公路總局臺中區監理所
異　議　人
即受處分人　甲　○
上列受處分人因違反道路交通管理處罰條例案件，對於交通部公
路總局臺中區監理所95年12月5日所為之處分（原處分：中監違
字第裁60-ZEA053355號），聲明異議，本院裁定如下：
    主  文
異議駁回。
    理  由
一、按送達，於應受送達人之住居所、事務所或營業所為之；又
    送達，不能依前2 條規定為之者，得將文書寄存送達地之地
    方自治機關或警察機關，並作送達通知書兩份，1 份黏貼於
    應受送達人住居所、事務所、營業所或其就業處所門首，另
    1 份交由鄰居轉交或至於該送達處所信箱或其他適當位置，
    以為送達；前項情形，由郵政機關為送達者，得將文書寄存
    於送達地之郵政機關。行政程序法第72條第1項、第74條第1
    項、第2項分別定有明文。上開條文規定行政文書應向應受
    送達人之住居所、事務所、營業所或其就業處所送達，如應
    受送達人不在，則將文書寄存於送達地之郵政機關後，該送
    達即已完成。
二、原處分意旨略以：內政部國道公路警察局第五警察隊於95年
    6月19日9時25分於國道十號東向14.7公里查獲第1155-ND號
    自用小客車違規在高速公路超速行駛，遂以公警局交字第ZE
    A053355號舉發違反道路交通管理事件通知單逕行舉發，案
    經原處分機關裁處罰鍰新臺幣6,000元。
三、異議意旨則以：因921 地震、颱風，地址無人居住，其每星
    期都會請鄭裕發到公園路19號看查信件，其確實未收到95年
    6月19日第ZEA053355號違規通知單云云。
四、經查：本件異議人戶籍確設於臺中市○區○○路19號10樓之
    16，有法務部戶役政查詢資料1份在卷可稽，且為異議人所
    不爭執，則本件公警局交字第ZEA053355號舉發通知單係依
    上址送達，因未獲會晤本人，且亦無受領文書之同居人、受
    雇人或應送達處所接收郵件人員，經郵遞人員將該舉發通知
    書寄存於臺中公園路郵局，並作送達通知書2份，1份黏貼於
    應受送達人住居所、1份置於該受送達處所信箱或其他位置
    ，以為送達，有卷附國道公路警察局送達證書及異議人所提
    出一般招領掛號結存詳情表附卷可稽，依首揭行政程序法第
    72條第1項、第74條第1項及第2項規定，應認為已合法送達
    於受處分人，原處分據此而為裁決基礎，核無違誤，異議人
    因故遷移住所漏未通知監理機關，致未能收受舉發通知單，
    並非送達有誤，故其所為異議無理由，爰依道路交通案件處
    理辦法第19條裁定如主文。
中　　華　　民　　國　　96　　年　　1 　　月　　15　　日
　　　　　　　　　　　　　　　交通法庭法　官　林世民
以上正本證明與原本無異
如不服本裁定應於送達後5日內向本院提出抗告狀
      　　　　　　　　　　　　      　書記官　紀俊源
中　　華　　民　　國　　96　　年　　1　　 月　　15　　日
